【裁判字號】    98,上訴,3887
【裁判日期】    980928
【裁判案由】    毒品危害防制條例
【裁判全文】
臺灣高等法院刑事判決                98年度上訴字第3887號
上  訴  人
即  被  告  甲○○
                    （現另案羈押於臺灣臺北看守所）
上列上訴人因違反毒品危害防制條例案件，不服臺灣板橋地方法
院98年度訴字第1885號，中華民國98年8 月21日第一審判決（起
訴案號：臺灣板橋地方法院檢察署98年度毒偵字第2643號），提
起上訴，本院判決如下：
    主  文
上訴駁回。
    理  由
一、按依刑事訴訟法第350條、第361條、第362條、第367條規定
    ，不服地方法院之第一審判決而上訴者，須提出上訴書狀，
    並應敘述具體理由，為上訴必備之程式；其所提出之書狀未
    敘述上訴理由，或僅曾以言詞陳述上訴理由者，均應於上訴
    期間屆滿後20日內補提理由書於第一審法院。第一審法院經
    形式審查，認逾期未補提上訴理由者，應定期間先命補正；
    逾期未補正者，為上訴不合法律上之程式，應以裁定駁回。
    倘已提出上訴理由，但所提非屬具體理由者，則由第二審法
    院以上訴不合法律上之程式，判決駁回。而所謂具體理由，
    必係依據卷內既有訴訟資料或提出新事證，指摘或表明第一
    審判決有何採證認事、用法或量刑等足以影響判決本旨之不
    當或違法，而構成應予撤銷之具體事由，始克當之（例如：
    依憑證據法則具體指出所採證據何以不具證據能力，或依憑
    卷證資料，明確指出所為證據證明力之判斷如何違背經驗、
    論理法則）；倘僅泛言原判決認定事實錯誤、違背法令、量
    刑失之過重或輕縱，而未依上揭意旨指出具體事由，或形式
    上雖已指出具體事由，然該事由縱使屬實，亦不足以認為原
    判決有何不當或違法者（例如：對不具有調查必要性之證據
    ，法院未依聲請調查亦未說明理由，或援用證據不當，但除
    去該證據仍應為同一事實之認定），皆難謂係具體理由，俾
    與第二審上訴制度旨在請求第二審法院撤銷、變更第一審不
    當或違法之判決，以實現個案救濟之立法目的相契合，並節
    制濫行上訴（最高法院97年度台上字第892 號、97年度台上
    字第1402號、98年度台上字第2133號、98年度台上字第2158
    號、98年度台上字第2189號、98年度台上字第2204號、98年
    度台上字第4122號、98年度台上字第4196號、98年度台上字
    第4215號、98年度台上字第4225號、98年度台上字第4238號
    、98年度台上字第4304號、98年度台上字第4468號、98年度
    台上字第4476號等判決意旨參照）。又原審法院對上訴書狀
    有無記載理由，為形式上之審查，認有欠缺，且未據上訴人
    自行補正者，固應定期間先命補正。然上訴理由是否具體，
    依96年7月4日刑事訴訟法第361 條修正理由三之說明，屬第
    二審法院審查範圍，不在命補正之列。
二、原審依憑上訴人即被告甲○○之自白、臺灣科技檢驗公司出
    具之尿液檢驗報告、暨本院被告前案紀錄表，認定被告甲○
    ○曾於民國92年間因施用毒品案件，經臺灣板橋地方法院裁
    定送觀察、勒戒後，認無繼續施用毒品之傾向，於92年12月
    19日執行完畢釋放。又於94年間因施用毒品、竊盜、贓物等
    案件，經臺灣板橋地方法院分別以94年度訴字第634 號、94
    年度簡字第1739號、94年度簡字第3645號判處有期徒刑8 月
    、3 月、3月確定，合併定應執行刑為有期徒刑1年確定，於
    95年4 月14日執行完畢，翌日出監。詎仍不知悔改，復基於
    施用第一級毒品海洛因之犯意，於98年4月1日0 時30分許回
    溯26小時內之某時（不含警力拘束期間），在臺北縣板橋市
    ○○路○ 段277號「香亭賓館」203室內，以摻水後置於針筒
    內注射之方式，施用第一級毒品海洛因1 次。適用毒品危害
    防制條例第10條第1項，刑法第11條前段、第47條第1項，論
    處其施用第一級毒品，累犯，處有期徒刑1年2月。核無違誤
    或不當。
三、上訴意旨略以：伊於警詢及原審均坦承不諱，犯後態度良好
    ，施用毒品行為乃屬自戕健康之行為，伊深感不悔，原判決
    過重，難令伊甘服云云。第查：關於刑之量定，係實體法上
    賦予法院得為自由裁量之事項，倘其量刑已以行為人之行為
    罪責為基礎，並斟酌刑法第57條各款所列情狀，在法定刑度
    內，酌量科刑，如無偏執一端，致明顯失出失入情形，上級
    審法院即不得單就量刑部分遽指為不當或違法。原審就其刑
    之裁量，已審酌上訴人即被告除有上列前科外，復曾於95年
    間、96年間分別犯施用第一級毒品案件各1 次，經法院分別
    判處有期徒刑11月（嗣經減刑減為有期徒刑5 月15日）及有
    期徒刑1年，減為有期徒刑6月確定（有本院被告前案紀錄表
    在卷可參），其經觀察、勒戒及多次論罪科刑後，仍未能戒
    絕毒癮，顯見其戒絕毒癮之意念非堅，惟念其於犯罪後坦承
    犯行，態度良好，且施用毒品行為，乃屬對自身健康之戕害
    行為，及其犯罪動機、目的、手段等一切情狀，並無未斟酌
    上訴意旨所述情由之可議，亦無逾越法定刑度之情形。矧本
    件被告有多次犯罪科刑之紀錄，素行不佳，又為累犯，而施
    用第一級毒品罪之法定刑度為6月以上5年以下有期徒刑。原
    審就被告本次施用第一級毒品犯行，經依累犯規定加重其刑
    後，量處有期徒刑1年2月，非唯未逾法定刑度，抑且仍在法
    定刑度之中度以下，尚稱衿憫，難認有何顯然濫用權限之情
    形。上訴意旨指摘原判決量刑過重，然而對於原判決量刑究
    有何不當或違法之具體事由，並無一語涉及。衡以首開規定
    及說明，被告不服原判決提起上訴，並未提出合於刑事訴訟
    法第361條第2項規定之具體理由，與未提出具體理由無異，
    其上訴不合法律上之程式，爰不經言詞辯論，予以駁回。
據上論結，應依刑事訴訟法第367條前段、第372條，判決如主文
。
中    華    民    國    98    年     9    月    28    日
                  刑事第十二庭審判長法  官  蔡永昌
                                    法  官  蔡國在
                                    法  官  蔡新毅
以上正本證明與原本無異。
如不服本判決，應於收受送達後十日內向本院提出上訴書狀，其
未敘述上訴之理由者並得於提起上訴後十日內向本院補提理由書
（均須按他造當事人之人數附繕本）「切勿逕送上級法院」。
                                    書記官  賴立旻
中    華    民    國    98    年    9     月    28    日


司法院資訊處製作；財團法人民間司法改革基金會備份。
